臺灣桃園地方法院民事裁定
111年度勞執字第44號
聲  請  人  曾萬得    住○○市○○區○○路0段000號4樓之2      
      曾維國    住同上
            李清祥  
            曾維民  
            陳明章  
            李明富  
            官慧華  
            陳淇佳  

            黃麗梅  
            蔡宜軒  
            葉月娥  
            吳珈臻  
            黃傳鑫  
            楊采翎  
            黃香蘭  
            游婉姍  
            賴亨姍  
            楊秀珍  
            郭鳳翎  
            姜筱喬  

            陳崑奇  
            范舜鈞  
            吳嘉琪  
            陳永華  
            陳勝輝  
            游新妹  

            黃仕雄  
            曾正議  
            王正利  
            黃良輝  
            楊俊銘  
            呂志軒  
            梁進發  
            李世榮  
            楊世通  
            張覺文  
            鍾國鳳  
            黃欣謙  
            陳美雪  
            王燕慧  
            黃惠群  
            許英枳  
            謝俊祥  
            劉興桂  
            阮氏靜  
            張智翔  
            施育如  
            周育成  
            蔡夢菁  
            葉享政  

            趙清峰  
            范翔益  
            王修斌  
            王偉    

            吳孟蓉  
            黃弘勝  
            郭子傑  
            洪于雯  
            王怡歡  
            曾氏青花
            徐銘鴻  
            胡明志  
            黎玉貞  
            范揚銘  
            洪銘頎  
            汪心誠  
            温詩琪  
            宋巴特  
            阮氏恒  
            鄧秀苑  

            林國順  
            孫美鈴  
            書平    
            蘇拉圍  
            蘇納    
            阿朋    
            彭迪    
            沙尼    
            文拉    
            那伍    
            威拉永  
            蘇哈迪  
            恩達    
            優利多  
            莫洛    
            努兒    
            蘇諾    
            安多    
            魯卡曼  
            木哈    
            康奇    
            巴永    
            吳太    
            萬財    
            法林    
            大同    
            古諾    
            蘇那多  
            努恭    
            該雙    
            索尼    
            阿卜    
            迪可    
            蘇亞多  
            佑永    
            塔瑪    
            何山    
            莫哈曼  
            代比    
            阿南    
            阿瑞    
            查拉    
            魯果    
            歐曼    
            馬尼    
            喜班波  
            索利    
            巴倫    
            偉諾    
            提瓦空  
            吉沙達  
            歐亞    
            阿安    
            阮文華  
            阮梅蓮  
            友隆    
            佳友多  
            班邦    
兼上128人
共     同
送達代收人  謝佳蓉  
相  對  人  昭萬工業股份有限公司
                      設桃園市○○區○○○路00號        法定代理人  陳美賢    住○○市○○區○○路0段000號0樓之0
上列聲請人聲請裁定准予強制執行事件，本院裁定如下：
    主  文
桃園市政府於民國一一一年七月八日勞資爭議調解紀錄，調解方
案關於相對人同意給付聲請人各如附表「合計」欄所示金額部分
，准予強制執行。
聲請程序費用新臺幣參仟元由相對人負擔。
    理  由
一、聲請意旨略以：聲請人與相對人於民國111年7月8日在桃園
    市政府成立勞資爭議調解，相對人同意給付聲請人曾萬得等
    129人尚未給付之各如附表「合計」欄所示金額，並應於111
    年7月25日前，匯款至聲請人曾萬得等129人原領薪資帳戶。
    詎相對人迄今仍未依上開調解成立內容為給付，爰依勞資爭
    議處理法第59條第1項之規定聲請裁定准予強制執行等語。
二、按勞資爭議經調解成立或仲裁者，依其內容當事人一方負私
    法上給付之義務，而不履行其義務時，他方當事人得向該管
    法院聲請裁定強制執行並暫免繳裁判費，勞資爭議處理法第
    59條第1項前段定有明文。
三、聲請人主張兩造成立如聲請意旨所述之勞資爭議調解之事實
    ，業據其等提出該勞資爭議調解紀錄影本、勞方出席名冊、
    相對人111年5、6月薪資與資遣費計算明細（該明細所列132
    人中，扣除缺漏序號「5」、未聲請裁定強制執行之序號34
    陳雨琳、序號67阮文壽，共計3人次後所餘129人，即為民事
    聲請狀附表編號1至129）及聲請人曾萬得等129人之銀行帳
    戶存摺影本、交易明細、勞動部111年8月31日勞動發事字第
    1111889675號書函、聲請人馬尼之中華民國居留證正反面（
    詳如附表「備註」欄）等件影本為證，應足認定兩造間成立
    之調解確係依勞資爭議處理法所作成者。又本件調解方案核
    無法定不應准許強制執行之情形，相對人既未依調解方案為
    履行，聲請人聲請本院裁定就相對人同意給付部分為強制執
    行，於法有據，應予准許。
四、本件係因財產權關係所為聲請，其標的之金額新臺幣（下同
    ）1,000萬元以上未滿5,000萬元者，按非訟事件法第13條第
    4款規定，應徵收費用3,000元。而勞資爭議處理法第59條第
    1項係規定「暫免繳裁判費」，非免繳裁判費，則有關聲請
    裁定強制執行費用負擔之部分，應依同法第59條準用非訟事
    件法第21條第2項之規定，再依非訟事件法準用民事訴訟法
    第78條、第95條之規定，由相對人負擔，是本院一併確定其
    數額，爰裁定如主文第2項所示。
五、爰裁定如主文。
中　　華　　民　　國　　111 　年　　11　　月　　7 　　日
                  勞動法庭    法　官　謝志偉
正本係照原本作成。　　　　　　　
如不服本裁定應於送達後10日內向本院提出抗告狀，並應繳納抗
告費新臺幣1,000元。　　
                              書記官  邱淑利　　　　　　
中　　華　　民　　國　　111 　年　　11　　月　　8 　　日
附表：（單位／新臺幣） 111年度勞執字第44號        調解結論內容略為：資方同意給付勞方111年5、6月工資、資遣費及特休未休工資，項目及金額詳如附表，給付方式為：資方於111年7月25日前匯入勞方原領薪資帳戶內。勞資雙方對於給付金額、日期及方式達成共識同意和解，調解成立。雙方並對本爭議事件不再有爭執，勞方同意拋棄本爭議事件之其餘請求，並不再向資方為任何訴訟上或訴訟外之主張。         編號  姓名 准予強制執行之金額     備註    111年5月薪資 （A） 111年6月薪資 （B） 資遣費 （C） 相對人已給付 （D） 合計 （E=A＋B＋C－D）  1 曾萬得 180,490元 21,413元 1,157,855元 － 1,359,758元 華南銀行華江分行存摺封面及111年3月7日至同年5月5日之存摺內頁（本院卷55頁） 2 曾維國 131,569元 9,929元 115,463元 － 256,961元 華南銀行華江分行存摺封面及111年4月21日至同年7月13日之存摺內頁（本院卷57頁） 3 李清祥 164,903元 12,947元 121,036元 200,000元 98,886元 華南銀行南崁分行存摺封面及111年3月7日至同年5月13日之存摺內頁（本院卷59頁） 4 曾維民 188,528元 35,907元 474,845元 － 699,280元 華南銀行華江分行存摺封面及111年1月3日至同年6月20日之存款帳務交易明細（本院卷61頁） 5 陳明章 147,306元 41,361元 1,022,855元 － 1,211,522元 華南銀行華江分行存摺封面及111年2月5日至同年8月23日之存摺內頁（本院卷63頁） 6 李明富 197,306元 20,527元 496,278元 － 714,111元 華南銀行華江分行存摺封面及111年4月17日至同年6月21日之存摺內頁（本院卷65頁） 7 官慧華 35,200元 28,906元 192,441元 － 256,547元 ⒈華南銀行南崁分行存摺封面及111年3月9日至同年6月27日之存摺內頁 ⒉上海商業儲蓄銀行觀音分行存摺封面及111年5月13日至同年7月25日之存摺內頁 （本院卷67-68頁）　 8 陳淇佳 30,600元 3,485元 162,535元 － 196,620元 ⒈華南銀行華江分行存摺封面及111年4月14日至同年6月17日之存摺內頁；111年6月17日至同年9月26日之存款帳務交易明細 ⒉上海商業儲蓄銀行觀音分行存摺封面及110年8月6日至111年3月7日之存摺內頁 （本院卷69-70頁）　 9 黃麗梅 68,000元 35,618元 947,255元 － 1,050,873元 ⒈華南銀行華江分行存摺封面及111年6月16日至同年8月25日之存摺內頁 ⒉上海商業儲蓄銀行樹林分行存摺封面及111年2月15日至同年8月5日之存摺內頁 （本院卷71-72、321頁）　 10 蔡宜軒 41,000元 19,096元 248,381元 － 308,477元 ⒈華南銀行華江分行存摺封面及111年2月14日至同年9月26日之存摺內頁 ⒉上海商業儲蓄銀行觀音分行存摺封面及111年4月21日至同年6月21日之存摺內頁 （本院卷73-74頁）　 11 葉月娥 37,000元 10,355元 103,959元 － 151,314元 ⒈華南銀行北三重分行存摺封面及111年3月31日至同年8月15日之存摺內頁 ⒉上海商業儲蓄銀行觀音分行存摺封面及110年4月7日至111年7月20日之存摺內頁 （本院卷75-76、323頁）　 12 吳珈臻 33,000元 18,638元 92,442元 － 144,080元 ⒈華南銀行木柵分行存摺封面及111年3月7日至同年8月21日之存摺內頁 ⒉上海商業儲蓄銀行觀音分行存摺封面及107年3月21日至111年6月9日之存摺內頁 （本院卷77-78頁）　 13 黃傳鑫 156,902元 14,281元 97,249元 － 268,432元 華南銀行北桃園分行存摺封面及111年1月28日至同年6月21日之存摺內頁（本院卷79頁） 14 楊采翎 16,000元 6,400元 30,142元 － 52,542元 ⒈華南銀行大園分行存摺封面及111年1月29日至同年10月3日之存摺內頁 ⒉上海商業儲蓄銀行觀音分行存摺封面及109年12月21日至111年5月13日之存摺內頁 （本院卷81-82頁）　 15 黃香蘭 21,333元 12,403元 29,906元 － 63,642元 ⒈華南銀行圓山分行存摺封面及111年1月8日至同年7月3日之存摺內頁 ⒉上海商業儲蓄銀行觀音分行存摺封面及109年12月31日至111年6月21日之存摺內頁 （本院卷83-84頁）　 16 謝佳蓉 32,000元 9,838元 27,427元 － 69,265元 ⒈華南銀行觀音分行存摺封面及111年5月13日至同年7月17日之存摺內頁 ⒉上海商業儲蓄銀行楊梅分行存摺封面及111年5月13日至同年6月21日之存摺內頁 （本院卷85-86、325頁）　 17 游婉姍 20,000元 3,765元 17,584元 － 41,349元 ⒈華南銀行壢昌分行存摺封面及111年5月23日至同年8月25日之存摺內頁 ⒉上海商業儲蓄銀行觀音分行110年12月6日至111年6月21日之交易明細 （本院卷87-88頁）　 18 賴亨姍 22,000元 4,147元 17,552元 － 43,699元 ⒈華南銀行中壢分行存摺封面及110年12月6日至111年8月25日之存款帳務交易明細 ⒉上海商業儲蓄銀行延平分行存摺封面及110年5月31日至111年7月18日之存摺內頁 （本院卷89-90、327頁）　 19 楊秀珍 － 29,219元 3,296元 － 32,515元 ⒈華南銀行花蓮分行存摺封面及109年10月12日至111年8月26日之存摺內頁 ⒉上海商業儲蓄銀行蘆洲分行存摺封面及110年3月30日至111年5月30日之存摺內頁 （本院卷91-92頁）　 20 郭鳳翎 32,000元 2,981元 47,136元 － 82,117元 ⒈華南銀行中壢分行存摺封面及111年5月1日至同年8月30日之存摺內頁 ⒉上海商業儲蓄銀行觀音分行存摺封面及107年3月13日至111年5月13日之存摺內頁 （本院卷93-94頁）　 21 姜筱喬 31,000元 8,426元 91,622元 － 131,048元 ⒈華南銀行大園分行存摺封面及111年5月31日至同年8月9日之存摺內頁 ⒉上海商業儲蓄銀行觀音分行110年11月5日至111年5月14日之交易明細 （本院卷95-96頁）　 22 陳崑奇 53,700元 10,557元 305,406元 － 369,663元 ⒈華南銀行華江分行存摺封面及111年5月12日至同年8月4日之存摺內頁 ⒉上海商業儲蓄銀行觀音分行存摺封面及110年6月4日至111年6月6日之存摺內頁 （本院卷97-98頁）　 23 范舜鈞 33,500元 8,473元 265,392元 － 307,365元 ⒈華南銀行華江分行存摺封面及111年3月20日至同年7月9日之存摺內頁 ⒉上海商業儲蓄銀行中壢分行111年3月28日至同年8月5日之交易明細 （本院卷99-100頁）　 24 吳嘉琪 32,500元 16,400元 230,022元 － 278,922元 ⒈華南銀行華江分行存摺封面及111年2月28日至同年6月27日之存摺內頁 ⒉上海商業儲蓄銀行觀音分行存摺封面及111年2月11日至同年8月22日之存摺內頁 （本院卷101-102頁）　 25 陳永華 34,500元 17,778元 182,719元 － 234,997元 ⒈華南銀行南崁分行存摺封面及111年7月19日至同年6月21日之存摺內頁 ⒉上海商業儲蓄銀行觀音分行存摺封面及111年4月11日至同年5月30日之存摺內頁 （本院卷103-104頁）　 26 陳勝輝 48,000元 21,646元 134,468元 － 204,114元 ⒈華南銀行大園分行存摺封面及111年5月3日至同年7月28日之存款帳務交易明細 ⒉上海商業儲蓄銀行觀音分行存摺封面及111年3月23日至同年8月29日之存摺內頁 （本院卷105-106頁）　 27 游新妹 53,000元 19,400元 122,315元 － 194,715元 ⒈華南銀行竹東分行存摺封面及111年5月7日至同年7月25日之存摺內頁 ⒉上海商業儲蓄銀行觀音分行存摺封面及110年11月5日至111年7月25日之存摺內頁 （本院卷107-108頁）　 28 黃仕雄 65,600元 39,861元 824,386元 79,000元 850,847元 華南銀行華江分行存摺封面及110年12月1日至111年6月30日之存款往來明細表暨對帳單（本院卷109頁） 29 曾正議 50,000元 19,567元 423,168元 － 492,735元 ⒈華南銀行華江分行存摺封面及111年5月30日至同年8月15日之存摺內頁 ⒉上海商業儲蓄銀行觀音分行存摺封面及111年4月8日至同年6月21日之存摺內頁 （本院卷111-112頁）　 30 王正利 31,000元 12,528元 131,730元 － 175,258元 ⒈華南銀行大園分行存摺封面及110年12月5日至111年6月23日之存摺內頁 ⒉上海商業儲蓄銀行觀音分行存摺封面及107年4月24日至111年8月26日之存摺內頁 （本院卷113-114頁）　 31 黃良輝 68,000元 6,187元 151,826元 － 226,013元 ⒈華南銀行南三重分行存摺封面及111年5月26日至同年7月7日之存摺內頁 ⒉上海商業儲蓄銀行觀音分行存摺封面及111年2月11日至同年6月21日之存摺內頁 （本院卷115-116頁）　 32 楊俊銘 52,000元 37,747元 152,214元 － 241,961元 ⒈華南銀行北三重分行存摺封面及111年5月13日至同年8月7日之存摺內頁 ⒉上海商業儲蓄銀行觀音分行存摺封面及111年4月14日至同年8月22日之存摺內頁 （本院卷117-118頁）　 33 呂志軒 83,000元 20,581元 173,057元 － 276,638元 ⒈華南銀行觀音分行存摺封面及111年5月12日至同年7月8日之存摺內頁 ⒉上海商業儲蓄銀行觀音分行存摺封面及111年3月24日至同年5月26日之存摺內頁 （本院卷119-120頁）　 34 梁進發 32,100元 22,029元 119,740元 － 173,869元 ⒈華南銀行大園分行存摺封面及111年4月21日至同年8月18日之存摺內頁 ⒉上海商業儲蓄銀行觀音分行存摺封面及110年12月1日至111年5月31日之全行存款往來交易明細查詢 （本院卷121-122頁）　 35 李世榮 31,100元 10,210元 88,780元 － 130,090元 ⒈華南銀行觀音分行存摺封面及111年2月10日至同年8月15日之存摺內頁 ⒉上海商業儲蓄銀行觀音分行存摺封面及111年2月14日至同年6月20日之存摺內頁 （本院卷123-124頁）　 36 楊世通 31,100元 8,474元 110,848元 － 150,422元 ⒈華南銀行樹林分行存摺封面及111年4月7日至同年6月21日之存摺內頁 ⒉上海商業儲蓄銀行觀音分行存摺封面及110年6月21日至同年6月221日之存摺內頁 （本院卷125-126頁）　 37 張覺文 48,000元 9,214元 182,719元 － 239,933元 ⒈華南銀行忠孝東路分行存摺封面及111年3月20日至同年10月4日之存摺內頁 ⒉上海商業儲蓄銀行桃園分行存摺封面及111年3月11日至同年8月9日之存摺內頁 （本院卷127-128頁）　 38 鍾國鳳 31,000元 － 61,975元 － 92,975元 ⒈身分證、華南銀行大園分行存摺封面及110年12月13日至111年8月12日之存摺內頁 ⒉上海商業儲蓄銀行中壢分行存摺封面及111年1月6日至同年3月14日之存摺內頁 （本院卷129-130頁）　 39 黃欣謙 11,000元 4,962元 25,041元 － 41,003元 ⒈華南銀行大園分行存摺封面及111年4月11日至同年7月5日之存摺內頁 ⒉上海商業儲蓄銀行觀音分行存摺封面及110年11月1日至111年6月30日之全行存款往來交易明細查詢 （本院卷131-132頁）　 40 陳美雪 30,000元 6,479元 64,672元 － 101,151元 ⒈華南銀行大園分行存摺封面及111年1月27日至同年8月18日之存摺內頁 ⒉上海商業儲蓄銀行觀音分行存摺封面及107年9月19日至111年7月12日之存摺內頁 （本院卷133-134頁）　 41 王燕慧 33,000元 12,027元 106,988元 － 152,015元 ⒈華南銀行大園分行存摺封面及111年5月13日至同年8月22日之存摺內頁 ⒉上海商業儲蓄銀行觀音分行存摺封面及108年12月6日至111年6月21日之存摺內頁 （本院卷135-136頁）　 42 黃惠群 27,750元 9,990元 85,711元 － 123,451元 ⒈華南銀行觀音分行存摺封面及111年5月27日至同年7月28日之代收票據明細表 ⒉上海商業儲蓄銀行觀音分行存摺封面及107年12月27日至111年6月21日之存摺內頁 （本院卷137-138頁）　 43 許英枳 36,000元 15,707元 114,046元 － 165,753元 ⒈華南銀行大園分行存摺封面及110年11月5日至111年7月1日之存摺內頁 ⒉上海商業儲蓄銀行觀音分行存摺封面及110年12月6日至111年6月21日之存摺內頁 （本院卷139-140頁）　 44 謝俊祥 18,000元 8,956元 44,878元 － 71,834元 ⒈華南銀行雙園分行存摺封面及111年2月1日至同年6月21日之存摺內頁 ⒉上海商業儲蓄銀行觀音分行存摺封面及111年4月8日至同年8月8日之存摺內頁 （本院卷141-142頁）　 45 劉興桂 83,000元 10,681元 130,324元 － 224,005元 ⒈華南銀行中壢分行存摺封面及111年3月7日至同年7月10日之存摺內頁 ⒉上海商業儲蓄銀行觀音分行存摺封面及110年12月21日至111年7月19日之存摺內頁 （本院卷143-144、329頁） 46 阮氏靜 27,750元 22,165元 82,082元 － 131,997元 ⒈華南銀行大園分行存摺封面及111年4月15日至同年7月19日之存摺內頁 ⒉上海商業儲蓄銀行觀音分行存摺封面及110年3月7日至111年8月8日之存摺內頁 （本院卷145-146頁）　 47 張智翔 18,667元 3,124元 63,098元 － 84,889元 ⒈華南銀行樹林分行存摺封面及111年1月6日至同年6月21日之存摺內頁 ⒉上海商業儲蓄銀行樹林分行存摺封面及111年2月14日至同年8月8日之存摺內頁 （本院卷147-148頁）　 48 施育如 40,000元 7,614元 90,835元 － 138,449元 ⒈華南銀行南崁分行存摺封面及110年12月6日至111年9月26日之存款帳務交易明細 ⒉上海商業儲蓄銀行桃園分行存摺封面及108年11月20日至111年6月21日之存摺內頁 （本院卷149-150頁）　 49 周育成 28,667元 6,206元 44,873元 － 79,746元 ⒈華南銀行五股分行存摺封面及110年12月21日至111年6月30日之存摺內頁 ⒉上海商業儲蓄銀行蘆洲分行存摺封面及111年4月8日至同年8月22日之存摺內頁 （本院卷151-152頁）　 50 蔡夢菁 18,500元 8,501元 44,688元 － 71,689元 ⒈華南銀行觀音分行存摺封面及111年4月14日至同年8月10日之存摺內頁 ⒉上海商業儲蓄銀行觀音分行存摺封面及111年5月13日至同年6月21日之存摺內頁 （本院卷153-154頁）　 51 葉享政 42,000元 11,514元 58,827元 － 112,341元 ⒈華南銀行北桃園分行存摺封面及111年3月7日至同年8月14日之存摺內頁 ⒉上海商業儲蓄銀行北桃園分行存摺封面及111年4月8日至同年7月11日之存摺內頁 （本院卷155-156頁）　 52 趙清峰 48,667元 13,472元 68,233元 － 130,372元 ⒈華南銀行南崁分行存摺封面及111年6月2日至同年7月5日（該日期下方尚有7個日期，惟遭塗黑致無法看出實際日期）之存摺內頁 ⒉上海商業儲蓄銀行桃園分行存摺封面及109年12月7日至111年10月5日之存摺內頁 （本院卷157-158、331頁　 53 范翔益 28,667元 5,030元 42,878元 － 76,575元 ⒈華南銀行大園分行存摺封面及111年4月9日至同年7月10日之存摺內頁 ⒉上海商業儲蓄銀行觀音分行存摺封面及110年10月8日至111年5月16日之存摺內頁 （本院卷159-160頁）　 54 王修斌 18,000元 3,273元 31,881元 － 53,154元 ⒈華南銀行觀音分行存摺封面及111年4月8日至同年6月20日之存摺內頁 ⒉上海商業儲蓄銀行樹林分行存摺封面及111年2月14日至同年6月21日之存摺內頁 （本院卷161-162頁）　 55 王偉 16,833元 5,368元 23,769元 － 45,970元 ⒈華南銀行大園分行存摺封面及111年6月19日至同年9月26日之存款帳務交易明細 ⒉上海商業儲蓄銀行觀音分行存摺封面及109年12月1日至111年6月28日之存摺內頁 （本院卷163-164頁）　 56 吳孟蓉 32,000元 6,400元 44,315元 － 82,715元 ⒈華南銀行新市分行存摺封面及111年4月8日至同年7月24日之存摺內頁 ⒉上海商業儲蓄銀行觀音分行存摺封面及111年5月13日至同年6月21日之存摺內頁 （本院卷165-166頁）　 57 黃弘勝 45,333元 7,612元 49,273元 － 102,218元 ⒈華南銀行大園分行存摺封面及111年4月19日至同年7月28日之存摺內頁 ⒉上海商業儲蓄銀行觀音分行存摺封面及109年12月22日至111年7月15日之存摺內頁 （本院卷167-168頁）　 58 郭子傑 20,000元 3,744元 36,911元 － 60,655元 ⒈華南銀行南崁分行存摺封面及111年5月13日至同年6月21日之存摺內頁 ⒉上海商業儲蓄銀行觀音分行存摺封面及111年1月6日至同年8月8日之交易明細 （本院卷169-170頁）　 59 洪于雯 22,000元 5,511元 24,064元 － 51,575元 ⒈華南銀行仁德分行存摺封面及111年5月5日至同年8月18日之存摺內頁 ⒉上海商業儲蓄銀行觀音分行存摺封面及110年3月3日至111年6月21日之存摺內頁 （本院卷171-172頁）　 60 王怡歡 32,000元 6,014元 33,714元 － 71,728元 ⒈華南銀行觀音分行存摺封面及111年5月30日至同年8月15日之存摺內頁 ⒉上海商業儲蓄銀行金融卡正反面及觀音分行111年1月1日至同年8月21日之全行存款往來交易明細查詢 （本院卷173-174頁）　 61 曾氏青花 40,000元 2,981元 28,941元 － 71,922元 ⒈華南銀行鶯歌分行存摺封面及111年1月28日至同年8月31日之存摺內頁 ⒉上海商業儲蓄銀行中壢分行存摺封面及110年5月31日至111年6月14日之存摺內頁 （本院卷175-176頁）　 62 徐銘鴻 11,000元 6,819元 25,701元 － 43,520元 ⒈華南銀行大直分行存摺封面及111年3月7日至同年6月21日之存摺內頁 ⒉上海商業儲蓄銀行觀音分行存摺封面及110年12月6日至111年7月8日之交易明細 （本院卷177-178頁）　 63 胡明志 10,333元 3,460元 10,316元 － 24,109元 ⒈華南銀行觀音分行存摺封面及111年6月14日至同年6月24日之存摺內頁 ⒉上海商業儲蓄銀行觀音分行存摺封面及111年1月25日至同年6月16日之存摺內頁 （本院卷179-180頁）　 64 黎玉貞 9,750元 3,099元 18,578元 － 31,427元 ⒈華南銀行草漯分行存摺封面及111年1月28日至同年9月28日之存摺內頁 ⒉上海商業儲蓄銀行觀音分行存摺封面及110年7月13日至111年9月8日之存摺內頁 （本院卷181-182頁）　 65 范揚銘 11,000元 9,704元 16,600元 － 37,304元 ⒈華南銀行北三重分行存摺封面及111年4月8日至同年7月31日之存摺內頁 ⒉上海商業儲蓄銀行觀音分行存摺封面及110年8月8日至111年9月8日之存摺內頁 （本院卷183-184頁）　 66 洪銘頎 12,000元 3,822元 19,523元 － 35,345元 ⒈華南銀行營業部存摺封面及111年5月6日至同年8月23日之存摺內頁 ⒉上海商業儲蓄銀行文山分行110年12月6日至111年5月13日之交易明細 （本院卷187-188、333頁） 67 汪心誠 14,333元 5,364元 22,302元 － 41,999元 ⒈華南銀行大園分行存摺封面及111年2月2日至同年7月28日之存摺內頁 ⒉上海商業儲蓄銀行觀音分行存摺封面及111年4月8日至同年5月13日之存摺內頁 （本院卷189-190頁） 68 温詩琪 11,333元 4,100元 13,903元 － 29,336元 ⒈華南銀行大園分行存摺封面及111年6月17日至同年7月18日之存摺內頁 ⒉上海商業儲蓄銀行觀音分行111年1月6日至同年5月16日之交易明細 （本院卷191-192、335頁） 69 宋巴特 9,000元 3,286元 17,390元 － 29,676元 ⒈華南銀行大園分行存摺封面及111年3月7日至同年6月17日之存摺內頁 ⒉上海商業儲蓄銀行觀音分行存摺封面及110年9月30日至111年6月21日之存摺內頁 （本院卷193-194頁） 70 阮氏恒 9,083元 3,029元 18,275元 － 30,387元 ⒈華南銀行大園分行存摺封面及111年6月11日至同年7月23日之存摺內頁 ⒉上海商業儲蓄銀行觀音分行存摺封面及111年5月10日至同年6月21日之存摺內頁 （本院卷185-186頁）　 71 鄧秀苑 9,083元 3,181元 16,650元 － 28,914元 ⒈華南銀行大園分行存摺封面及111年5月10日至同年7月12日之存摺內頁 ⒉上海商業儲蓄銀行觀音分行存摺封面及110年10月7日至111年7月19日之存摺內頁 （本院卷195-196頁）　 72 林國順 10,333元 4,647元 18,709元 － 33,689元 ⒈華南銀行大園分行存摺封面及111年6月9日至同年7月29日之存摺內頁 ⒉上海商業儲蓄銀行觀音分行存摺封面及111年1月17日至同年8月24日之存摺內頁 （本院卷197-198頁）　 73 孫美鈴 15,333元 3,367元 13,971元 － 32,671元 ⒈華南銀行大園分行存摺封面及111年5月13日至同年6月17日之存摺內頁 ⒉上海商業儲蓄銀行中壢分行存摺封面及111年1月6日至同年6月21日之存摺內頁 （本院卷199-200頁）　 74 書平 26,000元 11,462元 197,979元 － 235,441元 ⒈華南銀行華江分行存摺封面及111年5月17日至同年7月27日之存摺內頁 ⒉上海商業儲蓄銀行觀音分行存摺封面及111年1月10日至同年6月21日之存摺內頁 （本院卷201-201、321頁） 75 蘇拉圍 34,000元 11,145元 193,163元 － 238,308元 ⒈華南銀行華江分行存摺封面及111年1月06日至同年6月22日之存摺內頁 ⒉上海商業儲蓄銀行觀音分行存摺封面及111年3月10日至同年10月14日之存摺內頁 （本院卷203-204、339頁） 76 蘇納 25,250元 11,444元 198,250元 － 234,944元 ⒈華南銀行華江分行存摺封面及111年3月7日至同年6月21日之存摺內頁 ⒉上海商業儲蓄銀行觀音分行存摺封面及111年1月10日至同年8月8日之存摺內頁 （本院卷205-206頁）　 77 阿朋 25,250元 12,465元 190,022元 － 227,737元 ⒈華南銀行華江分行存摺封面及111年5月30日至同年9月1日之存摺內頁 ⒉上海商業儲蓄銀行觀音分行存摺封面及108年6月21日至111年8月12日之存摺內頁 （本院卷207-208頁）　 78 彭迪 25,250元 16,145元 198,838元 － 240,233元 ⒈華南銀行華江分行存摺封面及111年4月8日至同年8月24日之存摺內頁 ⒉上海商業儲蓄銀行觀音分行存摺封面及108年6月21日至111年8月12日之存摺內頁 （本院卷209-210、341頁） 79 沙尼 25,250元 13,892元 196,982元 － 236,124元 ⒈華南銀行華江分行存摺封面及111年1月28日至同年7月3日之存摺內頁 ⒉上海商業儲蓄銀行觀音分行存摺封面及111年1月6日至同年8月3日之存摺內頁 （本院卷211-212頁）　 80 文拉 26,000元 8,411元 203,626元 － 238,037元 ⒈華南銀行華江分行存摺封面及111年1月6日至同年6月21日之存摺內頁 ⒉上海商業儲蓄銀行觀音分行存摺封面及111年4月26日至同年6月21日之存摺內頁 （本院卷213-214頁）　 81 那伍 25,250元 12,598元 187,790元 － 225,638元 ⒈華南銀行華江分行存摺封面及110年8月8日至同年6月22日之存摺內頁 ⒉上海商業儲蓄銀行觀音分行存摺封面及108年6月21日至111年8月5日之存摺內頁 （本院卷215-216頁）　 82 威拉永 25,250元 12,574元 176,691元 － 214,515元 ⒈華南銀行華江分行存摺封面及111年1月31日至同年8月26日之存摺內頁 ⒉上海商業儲蓄銀行觀音分行存摺封面及110年12月7日至111年8月15日之存摺內頁 （本院卷217-218頁）　 83 蘇哈迪 25,250元 24,560元 177,751元 － 227,561元 ⒈華南銀行華江分行存摺封面及111年4月9日至同年8月19日之存摺內頁 ⒉上海商業儲蓄銀行觀音分行存摺封面及111年1月5日至同年9月16日之存摺內頁 （本院卷219-220、343頁） 84 恩達 26,000元 18,511元 181,201元 － 225,712元 ⒈華南銀行華江分行存摺封面及111年4月18日至同年7月28日之存摺內頁 ⒉上海商業儲蓄銀行觀音分行存摺封面及111年1月24日至同年7月28日之存摺內頁 （本院卷221-222頁） 85 優利多 27,000元 23,220元 170,709元 － 220,929元 ⒈華南銀行華江分行存摺封面及111年3月19日至同年7月20日之存摺內頁 ⒉上海商業儲蓄銀行觀音分行存摺封面及111年3月8日至同年6月21日之存摺內頁 （本院卷223-224頁）　 86 莫洛 31,000元 1,349元 170,315元 － 202,664元 ⒈華南銀行華江分行存摺封面及111年1月1日至同年8月30日之存摺內頁；111年6月30日至同年9月4日之代收票據明細表 ⒉上海商業儲蓄銀行觀音分行存摺封面及111年3月7日至同年6月21日之存摺內頁 （本院卷225-226頁）　 87 努兒 26,000元 5,044元 153,474元 － 184,518元 ⒈華南銀行華江分行存摺封面及111年6月2日至同年10月10日之存摺內頁 ⒉上海商業儲蓄銀行觀音分行存摺封面及111年2月11日至同年7月4日之存摺內頁 （本院卷227-228頁）　 88 蘇諾 25,250元 17,414元 160,119元 － 202,783元 ⒈華南銀行華江分行存摺封面及111年2月11日至同年7月9日之存摺內頁 ⒉上海商業儲蓄銀行觀音分行存摺封面及111年4月27日至同年8月10日之存摺內頁 （本院卷229-230頁）　 89 安多 25,250元 13,174元 156,808元 － 195,232元 ⒈華南銀行華江分行存摺封面及111年3月7日至同年6月29日之存摺內頁 ⒉上海商業儲蓄銀行觀音分行存摺封面及111年3月28日至同年6月21日之存摺內頁 （本院卷231-232頁）　 90 魯卡曼 25,250元 12,776元 154,632元 － 192,658元 ⒈華南銀行華江分行存摺封面及111年1月31日至同年10月14日之存摺內頁 ⒉上海商業儲蓄銀行觀音分行存摺封面及111年1月19日至同年6月21日之存摺內頁 （本院卷233-234頁）　 91 木哈 16,833元 16,884元 152,125元 － 185,842元 ⒈華南銀行華江分行存摺封面及111年3月7日至同年10月5日之存摺內頁 ⒉上海商業儲蓄銀行觀音分行存摺封面及111年4月14日至同年6月21日之存摺內頁 （本院卷235-236頁）　 92 康奇 25,250元 16,985元 145,969元 － 188,204元 ⒈華南銀行華江分行存摺封面及111年4月8日至同年6月30日之存摺內頁 ⒉上海商業儲蓄銀行觀音分行存摺封面及111年1月10日至同年6月6日之存摺內頁 （本院卷237-238頁）　 93 巴永 25,250元 17,826元 118,770元 － 161,846元 ⒈華南銀行華江分行存摺封面及111年4月23日至同年8月24日之存摺內頁 ⒉上海商業儲蓄銀行觀音分行存摺封面及111年1月17日至同年8月8日之存摺內頁 （本院卷239-240頁）　 94 吳太 28,250元 13,118元 156,549元 － 197,917元 ⒈華南銀行華江分行存摺封面及110年12月10日至111年6月9日之存摺內頁；111年6月9日至同年6月22日之代收票據明細表 ⒉上海商業儲蓄銀行觀音分行存摺封面及111年4月18日至同年6月23日之存摺內頁 （本院卷241-242頁）　 95 萬財 25,250元 16,985元 140,169元 － 182,404元 ⒈華南銀行華江分行存摺封面及111年3月18日至同年6月21日之代收票據明細表 ⒉上海商業儲蓄銀行觀音分行存摺封面及111年1月24日至同年8月16日之存摺內頁 （本院卷243-244頁）　 96 法林 25,250元 21,193元 146,452元 － 192,895元 ⒈華南銀行華江分行存摺封面及111年2月11日至同年6月21日之存摺內頁 ⒉上海商業儲蓄銀行觀音分行存摺封面及111年4月21日至同年5月24日之存摺內頁 （本院卷245-246頁）　 97 大同 27,000元 9,543元 144,571元 － 181,114元 ⒈華南銀行華江分行存摺封面及111年1月28日至同年6月2日之存摺內頁 ⒉上海商業儲蓄銀行觀音分行存摺封面及111年2月17日至同年9月29日之存摺內頁 （本院卷247-248頁） 98 古諾 25,250元 13,247元 141,782元 － 180,279元 ⒈華南銀行華江分行存摺封面及111年4月8日至同年6月28日之存摺內頁 ⒉上海商業儲蓄銀行觀音分行存摺封面及111年3月17日至同年9月26日之存摺內頁 （本院卷249-250、345頁） 99 蘇那多 25,250元 20,881元 138,301元 － 184,432元 ⒈華南銀行華江分行存摺封面及111年1月28日至同年8月10日之存摺內頁 ⒉上海商業儲蓄銀行觀音分行存摺封面及111年5月13日至同年6月21日之存摺內頁 （本院卷251-252頁）　 100 努恭 25,250元 21,326元 141,482元 － 188,058元 ⒈華南銀行華江分行存摺封面及111年3月9日至同年6月5日之存摺內頁 ⒉上海商業儲蓄銀行觀音分行存摺封面及110年12月21日至同年6月6日之存摺內頁 （本院卷253-254頁）　 101 該雙 25,250元 16,494元 139,231元 － 180,975元 ⒈華南銀行華江分行存摺封面及111年3月7日至同年8月5日之存摺內頁 ⒉上海商業儲蓄銀行觀音分行存摺封面及111年3月4日至同年10月3日之存摺內頁 （本院卷255-256頁）　 102 索尼 25,250元 21,683元 126,627元 － 173,560元 ⒈華南銀行華江分行存摺封面及111年5月13日至同年9月6日之存摺內頁 ⒉上海商業儲蓄銀行觀音分行存摺封面及111年5月13日至同年6月21日之存摺內頁 （本院卷257-258頁）　 103 阿卜 25,250元 20,114元 122,513元 － 167,877元 ⒈華南銀行華江分行存摺封面及111年6月14日至同年10月10日之存摺內頁 ⒉上海商業儲蓄銀行觀音分行存摺封面及111年3月3日至同年6月21日之存摺內頁 （本院卷259-260頁）　 104 迪可 25,250元 18,668元 122,963元 － 166,881元 ⒈華南銀行華江分行存摺封面及111年3月7日至同年6月28日之存摺內頁 ⒉上海商業儲蓄銀行觀音分行存摺封面及108年3月13日至111年8月9日之存摺內頁 （本院卷261-262、347頁） 105 蘇亞多 16,833元 9,593元 112,071元 － 138,497元 ⒈華南銀行華江分行存摺封面及110年12月12日至111年10月14日之存摺內頁 ⒉上海商業儲蓄銀行觀音分行存摺封面及111年3月8日至同年7月25日之存摺內頁 （本院卷263-264頁）　 106 佑永 20,667元 8,834元 106,362元 － 135,863元 ⒈華南銀行華江分行存摺封面及111年3月25日至同年6月27日之存摺內頁 ⒉上海商業儲蓄銀行觀音分行存摺封面及111年3月10日至同年8月29日之存摺內頁 （本院卷265-266、349頁） 107 塔瑪 16,833元 7,726元 109,724元 － 134,283元 ⒈華南銀行華江分行存摺封面及111年3月7日至同年7月7日之存摺內頁 ⒉上海商業儲蓄銀行觀音分行存摺封面及109年1月14日至111年6月21日之存摺內頁 （本院卷267-268頁）　 108 何山 16,833元 6,043元 113,178元 － 136,054元 ⒈華南銀行華江分行存摺封面及111年5月21日至同年9月2日之存摺內頁 ⒉上海商業儲蓄銀行觀音分行存摺封面及109年1月20日至111年6月21日之存摺內頁 （本院卷269-270頁）　 109 莫哈曼 18,000元 11,399元 110,304元 － 139,703元 ⒈華南銀行華江分行存摺封面及111年6月9日至同年9月7日之存摺內頁 ⒉上海商業儲蓄銀行觀音分行存摺封面及111年3月10日至同年8月26日之存摺內頁 （本院卷271-272頁）　 110 代比 17,333元 5,387元 113,845元 － 136,565元 ⒈華南銀行華江分行存摺封面及111年3月2日至同年6月29日之存摺內頁 ⒉上海商業儲蓄銀行觀音分行存摺封面及109年1月20日至同年4月6日之存摺內頁 （本院卷273-274頁）　 111 阿南 16,833元 6,043元 114,060元 － 136,936元 ⒈華南銀行華江分行存摺封面及111年1月28日至同年7月9日之存摺內頁 ⒉上海商業儲蓄銀行觀音分行存摺封面及111年3月21日至同年6月21日之存摺內頁 （本院卷275-276頁）　 112 阿瑞 16,833元 9,741元 63,381元 － 89,955元 ⒈華南銀行觀音分行存摺封面及111年1月30日至同年6月21日之存摺內頁 ⒉上海商業儲蓄銀行觀音分行存摺封面及110年1月6日至111年6月21日之存摺內頁 （本院卷277-278、351頁） 113 查拉 18,000元 2,967元 61,540元 － 82,507元 ⒈華南銀行大園分行存摺封面及111年1月8日至同年5月13日之存摺內頁 ⒉上海商業儲蓄銀行觀音分行存摺封面及111年5月13日至同年9月5日之存摺內頁 （本院卷279-280頁）　 114 魯果 16,833元 6,176元 48,893元 － 71,902元 ⒈華南銀行大園分行存摺封面及111年5月10日至同年8月7日之存摺內頁 ⒉上海商業儲蓄銀行觀音分行存摺封面及111年3月7日至同年8月5日之存摺內頁 （本院卷281-282頁）　 115 歐曼 16,833元 7,368元 48,794元 － 72,995元 ⒈華南銀行大園分行存摺封面及111年5月14日至同年7月25日之存摺內頁 ⒉上海商業儲蓄銀行觀音分行存摺封面及111年3月14日至同年6月21日之存摺內頁 （本院卷283-284頁）　 116 馬尼 16,833元 7,018元 39,135元 － 62,986元 依勞動部111年8月31日勞動發事字第1111889675號書函所載，馬尼已於自行居住處所發生行蹤不明。故無法提供馬尼之存摺影本。（本院卷353、355頁）　 117 喜班波 8,417元 3,518元 36,787元 － 48,722元 ⒈華南銀行大園分行存摺封面及111年5月15日至同年7月3日之存摺內頁 ⒉上海商業儲蓄銀行觀音分行存摺封面及111年1月3日至同年6月21日之存摺內頁 （本院卷285-286頁）　 118 索利 8,417元 9,614元 35,662元 － 53,693元 ⒈華南銀行觀音分行存摺封面及111年6月3日至同年9月18日之存摺內頁 ⒉上海商業儲蓄銀行觀音分行存摺封面及110年9月24日至111年6月21日之存摺內頁 （本院卷287-288頁）　 119 巴倫 8,417元 3,916元 36,277元 － 48,610元 ⒈華南銀行觀音分行存摺封面及111年2月11日至同年8月5日之存摺內頁 ⒉上海商業儲蓄銀行觀音分行存摺封面及111年4月11日至同年6月21日之存摺內頁 （本院卷289-290頁）　 120 偉諾 8,417元 1,549元 31,765元 － 41,731元 ⒈華南銀行觀音分行存摺封面及111年5月13日至同年8月5日之存摺內頁 ⒉上海商業儲蓄銀行觀音分行存摺封面及111年2月11日至同年6月21日之存摺內頁 （本院卷291-292、357頁） 121 提瓦空 8,417元 2,853元 28,663元 － 39,933元 ⒈華南銀行大園分行存摺封面及110年12月23日至111年7月8日之存摺內頁 ⒉上海商業儲蓄銀行觀音分行存摺封面及110年12月23日至111年8月3日之存摺內頁 （本院卷293-294頁）　 122 吉沙達 8,417元 3,169元 27,534元 － 39,120元 ⒈華南銀行大園分行存摺封面及110年12月23日至111年10月4日之存摺內頁 ⒉上海商業儲蓄銀行觀音分行存摺封面及110年12月23日至111年8月2日之存摺內頁 （本院卷295-296頁）　 123 歐亞 8,417元 1,120元 13,509元 － 23,046元 華南銀行北南港分行存摺封面及111年3月8日至同年6月21日之存摺內頁（本院卷297頁） 124 阿安 8,417元 6,023元 7,546元 － 21,986元 ⒈華南銀行大園分行存摺封面及111年4月19日至同年8月6日之存摺內頁 ⒉上海商業儲蓄銀行觀音分行存摺封面及111年4月19日至同年7月5日之存摺內頁 （本院卷299-300頁）　 125 阮文華 － 6,812元 5,669元 － 12,481元 郵政存簿儲金簿觀音工業區郵局存摺封面及111年5月15日至同年7月30日之存摺內頁（本院卷301頁） 126 阮梅蓮 － 1,840元 4,996元 － 6,836元 郵政存簿儲金簿觀音工業區郵局存摺封面及111年3月14日至同年7月30日之存摺內頁（本院卷303頁） 127 友隆 － － 78,251元 － 78,251元 ⒈華南銀行觀音分行存摺封面及111年5月18日至同年7月16日之存摺內頁 ⒉上海商業儲蓄銀行觀音分行存摺封面及111年3月28日至同年9月12日之存摺內頁 （本院卷305-306頁）　 128 佳友多 － － 74,793元 － 74,793元 ⒈華南銀行觀音分行存摺封面及111年4月8日至同年10月1日之存摺內頁 ⒉上海商業儲蓄銀行觀音分行存摺封面及109年12月14日至111年6月21日之存摺內頁 （本院卷307-308、359頁） 129 班邦 － － 32,654元 － 32,654元 ⒈華南銀行觀音分行存摺封面及111年1月28日至同年9月23日之存摺內頁 ⒉上海商業儲蓄銀行觀音分行存摺封面及110年9月27日至111年6月21日之存摺內頁 （本院卷309-310、361頁） 總計      22,652,559元